【裁判字號】    88,簡上,33
【裁判日期】    890112
【裁判案由】    傷害
【裁判全文】
臺灣花蓮地方法院刑事判決                        八十八年度簡上字第三三號
    上  訴  人  臺灣花蓮地方法院檢察署檢察官
    被      告  乙○○
右列上訴人因傷害案件，不服臺灣花蓮地方法院鳳林簡易庭八十八年度林簡字第三七
號中華民國八十八年六月二日第一審判決（聲請簡易處刑案號：臺灣花蓮地方法院檢
察署八十八年度偵字第一二六九號），提起上訴，本院判決如左：
    主      文
原判決撤銷。
乙○○傷害人之身體，處拘役參拾日，如易科罰金以參佰元折算壹日。
    事  實
一、乙○○於民國八十八年二月十八日下午十七時許，在花蓮縣豐濱鄉豐濱村五十五
    號後面，基於傷害犯意，徒手毆打甲○○，使甲○○跌倒受撞擊致受有頭部前額
    裂傷之傷害。
二、案經甲○○訴由花蓮縣警察局鳳林分局報請臺灣花蓮地方法院檢察署檢察官偵查
    起訴。
    理  由
一、右揭事實，已據被告於警訊、原審訊問及本院審理時坦承不諱，並經告訴人甲○
    ○於警訊、偵查、原審及本院調查時指訴綦詳，復有診斷書一紙附卷可稽，而以
    被告為成年男子，竟出手毆打甲○○，衡情極易造成甲○○受傷，應為被告可得
    而知，詎其竟仍動手為之，其有傷害之故意甚明，本件事證已甚明確，被告犯行
    洵堪認定。
二、核被告所為，係犯刑法第二百七十七條第一項傷害罪。原審對被告之傷害犯行論
    罪科刑，固非無見，惟對犯罪事實之認定，未注意被告毆打甲○○，使甲○○倒
    地受撞擊致受有頭部前額裂傷之傷害，若依原審認定之犯罪事實觀之，被告僅係
    徒手毆打，如何會造成甲○○頭部前額裂傷，而須縫合治療（前開診斷書一份參
    照），可見原審認定之犯罪事實，顯與經驗法則有悖，檢察官上訴意旨雖未論及
    ，但此部分既有違誤，自應由本院撤銷改判。上訴意旨又以被告持鐵器傷害甲○
    ○，犯行非輕，且犯後並無悔意，量刑過輕等語，惟查：被告毆打甲○○時，手
    中有無持其他物品，告訴人並不清楚，此經告訴人甲○○於前開訊問時陳稱甚明
    ，則上訴人認被告係持鐵器傷害甲○○云云，並無證據可資證明。爰審酌被告並
    無前科，素行尚稱良好，毆打之手段係徒手為之、對告訴人所生之危害及其犯罪
    動機、目的、犯罪後之態度暨其至今尚未賠償被害人之損害等一切情狀，量處如
    主文所示之刑，並諭知易科罰金之折算標準。
三、據上論斷，應依刑事訴訟法第四百五十五條之一第三項、第三百六十九條第一項
    ，第三百六十四條、第二百九十九條第一項前段，刑法第二百七十七條第一項、
    第四十一條、罰金罰鍰提高標準條例第一條前段、第二條，判決如主文。
本案經檢察官李豫雙到庭執行職務
中      華      民      國    八  十  九    年    一    月    十二      日
                              臺灣花蓮地方法院刑事庭
                                  審判長法官  邱同印
                                  法      官  林碧玲
                                  法      官  楊碧惠
右正本證明與原本無異。
本件不得再上訴。
                                   法院書記官
中      華      民      國       八 十 九     年    一     月    十五   日
附錄本判決論罪之法律條文：
刑法第二百七十七條：
傷害人之身體或健康者，處三年以下有期徒刑，拘役或一千元以下罰金。
犯前項之罪，因而致人於死者，處無期徒刑或七年以上有期徒刑，致重傷者，處三年
以上、十年以下有期徒刑。


司法院資訊處製作；財團法人民間司法改革基金會備份。
